臺灣高等法院高雄分院刑事裁定　　　　　96年度交抗字第53號
抗告人即
受處分人　　甲○○
上列抗告人因違反道路交通管理處罰條例聲明異議案件，不服臺
灣高雄地方法院中華民國96年2 月8 日裁定（96年度交聲字第33
號），提起抗告，本院裁定如下：
    主  文
抗告駁回。
    理  由
一、本案經本院審理結果，認第一審裁定認事用法及為異議駁回
    結論均無不當，應予維持，並引用第一審裁定書記載之事實
    、證據及理由（如附件）。
二、抗告意旨略以：(一)本件證人吳正芳於原審調查時所提供之照
    片4 張並無法證明抗告人有「在道路上上蛇行」、「危險駕
    駛」之行為，(二)縱認抗告人有違規事實而應科罰，亦僅係闖
    紅燈應依道路交通管理處罰條例第53條規定處新台幣1 千8
    百元以上5 千4 百元以下罰鍰而已，(三)抗告人雖有連闖3 紅
    燈之行為，但車速甚慢，且當時蒐證的警員竟尾隨抗告人連
    闖3 個紅燈，為何不在闖第1 個紅燈時即予攔阻，足認抗告
    人當時尚未達「危險駕駛」之程度，(四)本件裁決書上載以「
    在道路上蛇行」為違規事實，惟抗告人並無在道路蛇行之事
    實云云。
三、按按汽車（包括機器腳踏車）駕駛人，駕駛汽車有在道路上
    蛇行，或以其他危險方式駕車之情形者，處新臺幣6,000 元
    以上2 萬4,000 元以下罰鍰，並當場禁止其駕駛，汽車駕駛
    人有第1 項第1 款行為者，並吊扣該車輛牌照3 個月，道路
    交通管理處罰條例第43條第1 項第1 款、第4 項定有明文。
四、經查：本件抗告人係以集結共5 輛機車併排騎乘，接連闖越
    三多路與文衡、中山、中華3 個之紅燈之危險方式駕駛於市
    區道路上，其違規事證明確，已據原審判決論述認定明確。
    警製之違規舉發通知單亦記載違規事實為「連續闖越三多文
    橫、三多中山、三多中華等路口紅燈」，違規法條亦載明為
    道路交通管理處罰條例第43條第1 項第1 款，高雄市政府據
    以裁決之裁決書舉發規事實雖簡略記載上開法條例示之「在
    道路上蛇行」而與如前所述舉發本件的事由係因為異議人以
    上開危險方式駕車不符，惟舉發違反法條已載明係道路交通
    管理處罰條例第43條第1 項第1 款，該條款規定之違規行為
    係「在道路上蛇行，或以其他危險方式駕車者」，其中之以
    其他危險方式駕車乃指除在道路上蛇行以外，其他客觀上足
    認對參與道路交通之其他道路使用人造成生命、身體危害可
    能之駕車行為，則已包含上開以集結共5 輛機車併排騎乘，
    接連闖越三多路與文衡、中山、中華3 個之紅燈之危險方式
    駕車之違規事實，是上該裁決書並無舉發事實與違規法條矛
    盾之情形。另按交通警察製單舉發違反道路交通管理處罰條
    例所列之違規事實，本質上為行政處分，係公務員基於職務
    上之權力，依法就特定之具體事件所為之具公法上效果之單
    方面行政行為，基於公務員為公法上行為具有公信力之原則
   ， 該行政行為當可被推定為真正，其據以依法處分之事實認
    定亦為正確無誤。本此公信原則，乃立法者賦予行政機關制
    定違反道路交通事件統一裁罰標準及處理細則，使執勤警員
    得當機處分以達其維護交通秩序、安全之行政目的。若謂公
    務員一切行政行為均需預留證據以證其實，則國家行政勢必
    窒礙難行，據此，刑事訴訟法就犯罪證據有關之規定中，與
    屬行政秩序罰之交通違規裁罰本質不合之部分，自不在準用
    之列。是本件抗告人既未就其所主張執勤員警之舉發其有危
    險駕車行為係有誤乙節提出相關證據以供調查，本院亦查無
    任何證據足資證明執勤員警有捏造事實違法取締之情事存在
    ，則執勤警員本其維護交通秩序、安全職責所為之舉發，自
    應受到合法、正確之推定。原審因依道路交通管理處罰條例
    第43條第1 項第1 款、道路交通案件處理辦法第19條之規定
    ，裁定駁回抗告人之異議，核無違誤。抗告人仍執陳詞提起
    抗告，並無理由，應予駁回。
五、據上論結，應依道路交通案件處理辦法第26條，刑事訴訟法
    第412 條，裁定如主文。
中　　華　　民　　國　　96　　年　　4 　　月　　12　　日
                  刑事第一庭    審判長法  官  郭雅美
                                      法  官  張意聰
                                      法  官  莊崑山
以上正本證明與原本無異。
不得再抗告。
中　　華　　民　　國　　96　　年　　4 　　月　　12　　日
　　　　　　　　　　　　　　　　　　　書記官  邱麗莉
附件：
臺灣高雄地方法院交通事件裁定　　　　   96年度交聲字第33號
原處分機關　高雄市政府
異　議　人　甲○○　男  20歲（民國○○年○○月○○日生）
　　　　　　　　　　身分證統一編號：Ｚ000000000號
　　　　　　　　　　住高雄市○○區○○街57巷7號
上列受處分人因違反道路交通管理處罰條例案件，對於高雄市政
府95年12月25日所為之處分（原處分字號：高市府交裁字第32─
B00000000號），聲明異議，本院裁定如下：
    主  文
異議駁回。
    理  由
一、異議意旨略以：異議人即受處分人甲○○於民國95年11月12
    日凌晨1 時45分許，騎乘YEC-506 號重型機車與朋友返家途
    中，因為當時已經凌晨，人車稀少，故一時疏忽，在三多路
    上連續闖越三多文衡、三多中山、三多中華等3 路口之紅燈
    ，經高雄市政府警察局苓雅分局錄影蒐證後，逕依道路交通
    管理處罰條例第43條第1 項第1 款規定舉發，另經高雄市○
    ○○○○道路上蛇行」為舉發違規事實開立高市府交裁字第
    32─B00000000 號裁決書，惟異議人當時僅騎在慢車道上，
    而且車速很慢，並未有蛇行行為，亦未在快車道飆車，況依
    舉發相片顯示，異議人與友人均係騎車在慢車道上，且僅併
    排停車，原處分機關並無任何證據證明聲明人有「在道路上
    蛇行」之行為，是原處分機關予以裁罰，自有未洽，爰依法
    聲明異議等語。
二、按汽車（包括機器腳踏車）駕駛人，駕駛汽車有在道路上蛇
    行，或以其他危險方式駕車之情形者，處新臺幣6,000 元以
    上2 萬4,000 元以下罰鍰，並當場禁止其駕駛，汽車駕駛人
    有第1 項第1 款行為者，並吊扣該車輛牌照3 個月；汽車駕
    駛人，行經有燈光號誌管制之交岔路口闖紅燈者，處新臺幣
    1,800 元以上5,400 元以下罰鍰，並記違規點數3 點；汽車
    行駛至交岔路口，其行進、轉彎，應遵守燈光號誌；又按標
    誌、標線、號誌之設置目的，在於提供車輛駕駛人及行人有
    關道路路況之警告、禁制、指示等資訊，以便利行旅及促進
    交通安全；號誌係以規定之時間上交互更迭之光色訊號，設
    置於交岔路口或其他特殊地點，用以將道路通行權指定給車
    輛駕駛人與行人，管制其行止及轉向之交通管制設施；車輛
    面對圓形紅燈表示禁止通行，不得超越停止線或進入路口。
    道路交通管理處罰條例第43條第1 項第1 款、第4 項、第53
    條、道路交通安全規則第102 條第1 項第1 款、道路交通標
    誌標線號誌設置規則第2 條、第3 條及第206 條第1 項第5
    款與違反道路交通管理事件統一裁罰標準表皆有明文。
三、本件異議人騎乘車牌號碼YEC-506 號之重型機車，於95年11
    月12日，因連續闖越三多文衡、三多中山、三多中華等3 路
    口之紅燈，經高雄市政府警察局苓雅分局錄影蒐證後，以異
    議人違反道路交通管理處罰條例第43條第1 項第1 款規定製
    單逕行舉發（高市警交字第B00000000 號），異議人收受該
    舉發通知單後，因不服舉發於期限內處罰機關提出陳述，嗣
    經原處分機關乃依道路交通管理處罰條例第43條第1 項第1
    款之規定裁處異議人罰鍰新台幣（下同）1 萬2,000 元。
四、經查：本件受處分人甲○○，於上開時、地，駕駛車號YEC
    ─506 號重型機車，因在高雄市○○路上同時與多部機車以
    連續闖紅燈之方式危險駕駛之違規事實，經高雄市政府警察
    局苓雅分局民權路派出所員警依法當場拍照並錄影蒐證舉發
    等情，非但為受處分人迭於異議狀中，及本院調查中就闖紅
    燈部分所承認，亦有原舉發機關舉發之違反道路交通管理事
    件通知單一紙在卷可稽（見本院卷第4 、12頁）。故而受處
    分人有騎乘機車連續闖紅燈等危險駕駛行為影響道路交通安
    全，已違反道路交通管理處罰條例第43條第1 項第1 款乙節
    屬實，此亦有原舉發機關95年12月15日之書函一件在卷足佐
    （見本院卷第9 頁）。況據原舉發機關員警即證人吳政芳於
    本院調查時結證稱：95年11月12日凌晨，伊等在三多路由東
    往西方向發現異議人與其他人總共5 部機車，在三多、文衡
    路口闖紅燈，異議人的車速並非很快，但與其他人併排騎乘
    ，且集體闖紅燈、違規左轉，造成其他車輛往來的危險；經
    承辦人員勘驗錄影帶結果，認其有違反道路交通管理處罰條
    例第43條第1 項第1 款以其他危險方式駕車之行為等語（見
    本院卷第13至14頁），並當庭提出當天之蒐證照片4 紙附卷
    可考（見本院卷第16、17頁）。參以前揭規定，紅燈標誌表
    示禁止通行，本不得超越停止線或進入路口，係用以將道路
    通行權指定給車輛駕駛人與行人，管制其行止及轉向之交通
    管制設施，以便利行旅及促進交通安全。是本院衡酌異議人
    於市區道路上騎乘機車，雖車速並非很快，但一路上與友人
    所騎乘之其他多部機車集體連闖3 個紅燈，並違規左轉等情
    ，有前揭證人證言及蒐證照片等可資證明，是堪予採認，可
    見異議人於市區騎乘機車竟彷入無人之境，對交通號誌均視
    若無睹，對公共交通安全影響甚鉅，依前揭法令之意旨，自
    屬以危險方式駕駛無疑，是受處分人之違規事實，足堪認定
    。異議人於本院調查中雖辯以：伊雖有闖紅燈，騎車時有與
    朋友併排聊天，但伊並無蛇行，係騎在慢車道云云，然此業
    經證人吳政芳到庭證述：經承辦人員勘驗錄影帶結果，認異
    議人違反道路交通管理處罰條例第43條第1 項第1 款，係因
    異議人以其他危險方式駕車，但非指有蛇行的情事，至於市
    政府裁決書所載係以較簡略的方式記載為在道路上蛇行，但
    伊等真正舉發本件的事由係因為異議人以危險方式駕車等語
    綦詳（見本院卷13至14頁），並核與原舉發機關前揭舉發通
    知單所載違規事實相符（見本院卷第4 頁），足證異議人前
    揭所辯委無可採。從而，原處分機關據以援引上開規定，裁
    處受處分人罰鍰1 萬2,000 元，並無不當，本件異議為無理
    由，應予駁回。
五、據上論斷，應依道路交通管理處罰條例第87條、道路交通案
    件處理辦法第19條，裁定如主文。
中　　華　　民　　國　　96　　年　　 2　　月　　8　　日
                  交通法庭  法  官  鄭凱文
以上正本證明與原本無異。
如不服本裁定，應於收受送達後5 日內向本院提出抗告狀。
中　　華　　民　　國　　96　　年　　 2　　月　　9　　日
                            書記官  林慧芬
